# 非同一控制企业合并

提问人：wubo_1972@sina 时间：2019-06-25 11:00:18
请教：非同一控制企业合并，被合并方可辨认净资产公允价为负数时，合并方会计处理？

回答人：chenyiwei
首先建议充分识别被收购方的满足可辨认性标准（《企业会计准则解释第 5号》第一条）的无形资产，对其恰当按公允价值计量。在此基础上，将收购对价与取得被收购方可辨认净资产公允价值份额（可能仍然是负数）之间的差额确认为商誉。